【裁判字號】    95,交聲,58
【裁判日期】    950717
【裁判案由】    違反道路交通管理處罰條例聲明異議
【裁判全文】
臺灣基隆地方法院交通事件裁定          95年度交聲字第58號
移送機關    交通部公路總局臺北區監理所基隆監理站
異  議  人  甲○○
即受處分人
上列受處分人因違反道路交通管理處罰條例案件，對於交通部公
路總局臺北區監理所基隆監理站95年3 月30日所為之處分（原處
分：基監字第裁42─A00000000 號），聲明異議，本院裁定如下
：
    主  文
異議駁回。
    理  由
一、原處分意旨略以：受處分人即異議人（下稱異議人）甲○○
    將林翠麗所有之車牌號碼K9─0419號自小客車停放於臺北市
    ○○街 6號前人行道上之違規行為，因駕駛人甲○○不在現
    場，於民國（下同）95年 1月9日下午3時40分許，經臺北市
    政府警察局松山分局交通分隊（下稱原舉發單位）警員林佳
    宏，以拍照方式舉證，以車輛所有人林翠麗為違規行為人，
    違反道路交通管理處罰條例第56條第1項第1款「在禁止臨時
    停車處所停車者」之行為逕行掣單舉發，經將舉發單送達車
    輛所有人後，車輛所有人於舉發通知單上所載應到案日期前
    向交通部公路總局臺北區監理所基隆監理站（下稱原處分機
    關）提出申訴，並告知實際駕駛人為甲○○，嗣原處分機關
    以實際駕駛人甲○○為受處分人，並請舉發單位調查結果，
    仍認受處分人甲○○有上開違規行為，原處分機關乃依上揭
    道路交通管理處罰條例第56條第1項第1款、第 85條第2項及
    違反道路交通管理事件統一裁罰基準表之規定，裁處受處分
    人罰鍰新臺幣（下同）900元。
二、聲明異議意旨略以：該處空曠寬廣，易讓市民認為非人行專
    用道。其次既然劃有紅色地面標線，在該處地上卻只劃約50
    公尺長，另端約20公尺長未有紅色標線，有如故讓民眾誤闖
    陷阱般，造成不必要民怨。因此極易讓市民誤以為只有那小
    段沒有禁止停車的「紅色標線」，應該就是可以暫時停車卸
    貨。不料，經提出申訴後，北市松山分局仍不通情理，執意
    維持告發，故特此提出聲明異議，予以撤銷該罰單云云。
三、按禁止臨時停車線為紅色實線，用以指示禁止臨時停車路段
    ，道路交通標誌標線號誌設置規則第169 條第1 項、第2 項
    定有明文。又設有禁止臨時停車標線處所不得停車，道路交
    通安全規則第112 條第1 項第1 款亦明定之。再汽車駕駛人
    在禁止臨時停車處所停車者，處新臺幣（下同）600 元以上
    1,200 元以下罰鍰，道路交通管理處罰條例（下稱同條例）
    第56條第1 項第1 款明文規定。而受舉發違反道路交通管理
    事件之受處罰人，認為受舉發之違規行為應歸責他人者，應
    於舉發違反道路交通管理事件通知單應到案日期前，檢附相
    關證據及應歸責人相關證明文件，向處罰機關告知應歸責人
    ，處罰機關應即另行通知應歸責人到案依法處理，同條例第
    85條第1 項亦定有明文。（按同條例第85條第1 項之規定，
    業經修正並經總統於94年12月28日以華總一義字第09400212
    581 號令公布，且經行政院於95年6 月23日以院臺交字第09
    50087685號令發布定自95年7 月1 日施行，惟本案車輛所有
    人已依違反道路交通管理事件統一裁罰基準及處理細則第24
    條第1 項告知實際駕駛人為誰，是本案並無比較新舊法適用
    之問題，遂逕用新修正第85條第1 項規定，核先說明）。
四、經查：
（一）異議人於前揭時間將其駕駛之車牌號碼K9─0419號自小客
      車停放於舉發地點之情事，業據異議人於異議狀中自承不
      諱，而該處台北市○○街6 號前為「人行道」乙節，有臺
      北市政府警察局松山分局交通分隊95年1 月25日北市警交
      大字第A00000000 號舉發違反道路交通管理事件通知單、
      臺北市政府警察局松山分局95年3 月21日北市警松分交字
      第09530809100號書函各1 件及採證照片3紙等附卷可稽，
      此部分事實，應無疑義。
（二）次查「人行道」乃指專供行人通行之騎樓、走廊及劃設供
      行人行走之地面道路與人行天橋及人行地下道，道路交通
      管理處罰條例第3條第3款定有明文。且人行道不得臨時停
      車，禁止臨時停車處所不得停車，道路交通安全規則亦規
      定甚明，此為領有汽車駕駛執照之汽車駕駛人本應周知之
      事項，毋待於人行道上設置任何禁止停車之警告標誌即明
      。是本件異議人於異議狀中陳稱：劃有紅色地面標線，卻
      只劃約50公尺長，另端約20公尺長未有紅色標線，有如故
      讓民眾誤闖陷阱般，極易讓市民誤以為只有那小段沒有禁
      止停車的「紅色標線」，應該就是可以暫時停車卸貨云云
      ，諉不足採。再異議人將上揭車輛停放在上址人行道上，
      已造成人行道路面減縮，明顯影響行人通行之權益，異議
      人空言辯稱該處空曠寬廣，易讓市民認為非人行專用道云
      云，顯係卸責之詞，不足採信。
五、綜上所述，異議人違規之行為堪可認定，原處分機關據以援
    引上開規定，裁處罰鍰900 元，核無違誤或不當，本件異議
    為無理由，應予駁回。
據上論斷，應依道路交通案件處理辦法第19條，裁定如主文。
中    華    民    國    95    年    7     月    17    日
                  交通法庭法    官  齊  潔
以上正本證明與原本無異。
對於本件裁定如有不服，應於送達後5日內， 向本院提出抗告書
狀，敘述抗告之理由，抗告於臺灣高等法院。
中    華    民    國    95    年    7     月    17    日
                          書 記 官  潘端典


司法院資訊處製作；財團法人民間司法改革基金會備份。
